---
title: "Laboratório 2"
author: "Francesco Giuseppe Carotti"
date: "`r format(Sys.Date(), '%d/%m/%Y')`"
output: html_document
---

```{r setup, include=FALSE}
knitr::opts_chunk$set(echo = TRUE)
```

```{r}
library(dplyr)
library(readr)
library(lubridate)
library(ggplot2)
library(ggcal)
```


# Estatísticas suficientes

Para a determinação do percentual de voos atrasados na chegadas em mais de 10 minutos, precisamos apenas do número total de voos e do número total de voos que apresentaram este atraso. 

# Obtenção das estatísticas suficientes


```{r}

comp_aereas = c("AA", "DL", "UA", "US")

colunas = cols_only(YEAR = 'i', MONTH = 'i', DAY = 'i',
                    ARRIVAL_DELAY = 'i', AIRLINE = 'c')

get_stats = function(input, pos) {
    input %>% 
      filter(!is.na.data.frame(YEAR),
             !is.na.data.frame(MONTH),
             !is.na.data.frame(DAY),
             !is.na.data.frame(ARRIVAL_DELAY),
             !is.na.data.frame(AIRLINE),
             AIRLINE %in% comp_aereas) %>% 
    group_by(DAY, MONTH, YEAR, AIRLINE) %>% 
      summarise(total = n(),
                total_atraso_10 = sum(ARRIVAL_DELAY > 10)) %>% 
    ungroup()
}

atrasados = read_csv_chunked("flights-etc.zip", col_types = colunas,
                        chunk_size = 1e5, 
                        callback = DataFrameCallback$new(get_stats)) 

